【裁判字號】    95,交抗,654
【裁判日期】    950831
【裁判案由】    違反道路交通管理處罰條例
【裁判全文】
臺灣高等法院交通事件裁定           95年度交抗字第654號
抗  告  人
即受處分人  歐力士小客車租賃股份有限公司
代  表  人  甲○○
送達代收人  乙○○
上列抗告人因道路交通管理處罰條例案件，不服臺灣臺北地方法
院，中華民國95年8月1日所為裁定（95年度交聲字第554號），
提起抗告，本院裁定如下：
    主  文
抗告駁回。
    理  由
一、按行車速度，依速限標誌或標線之規定，無標誌或標線者，
    行車時速不得超過50公里。但在未劃設車道線、行車分向線
    之道路，或設有快慢車道分隔線之慢車道，時速不得超過40
    公里，道路交通安全規則第93條第1項第1款規定甚明（原裁
    定誤引民國90年05月30日修正之條文）。再按汽車駕駛人，
    行車速度，超過規定之最高時速，或低於規定之最低時速，
    除有第43條第1項第2款情形外，處新臺幣1200元以上2400元
    以下罰鍰，道路交通管理處罰條例第40條（原裁定誤引民國
    90年01月17日修正之條文）定有明文。
二、本件抗告意旨略以：依舉發照片，本車EE-1168號汽車為右
    側車輛，左側另有一輛車，依第一張舉發照片以觀，左側汽
    車在本車之左前方；而依第二張舉發照片所示，本車左前方
    還是同一輛車，舉發單位以何據判斷為本車超速？若本車超
    速，應會超前左側車輛才對云云。
三、本件原裁定認抗告人即受處分人歐力士小客車租賃股份有限
    公司所有之車牌號碼EE-1168號自用租賃小客車，於95年3月
    3日上午10時41分左右，行經臺北縣三重市中山高架橋上（
    往南方向）限速時速50公里之路段上，經微電腦自動測速照
    相機測得抗告人所有之上開車號汽車以時速71公里行駛，為
    臺北縣政府警察局交通隊警員以抗告人有違反道路交通管理
    處罰條例第40條（贅載第1項）規定之行為逕行掣單舉發，
    嗣將舉發單送達於受處分人後，受處分人於舉發通知單上所
    載應到案日期前提出申訴，惟未告知實際駕駛人，經原處分
    機關函請舉發單位調查結果，仍認受處分人所有之上開車號
    汽車於上揭時地有行車速度超過規定之最高時速20公里以上
    之違規行為，乃依道路交通管理處罰條例第40條（贅載第1
    項）及違反道路交通管理事件統一裁罰基準表等規定，裁處
    受處分人罰鍰1900元（罰鍰已繳結），駁回抗告人之異議，
    係依：拍攝卷附採證照片二張之微電腦自動測速照相儀器，
    係違規車輛駛壓過感應圈始能啟動拍攝第一、二張照片，採
    證照片中正上方黑框內數據，上一行表示違規時間，中欄左
    邊表示為車道別，「1」表示內車道，「2」表示外車道，及
    第一張與第二張拍攝時間差零點8秒，中欄右邊為感應圈之
    距離為200公分，下欄左邊為案件流水號碼，右邊第一張顯
    示「1905」為拍攝地點代號，第二張顯示「V=71」為時速71
    公里等情，有臺北縣政府警察局95年5月2日北縣警交字第09
    50054825號書函附卷（原審卷第8頁）可稽。而依據卷附本
    件採證照片二張所示，中欄左邊顯示數字為「2」，表示所
    攝車輛為行使為外車道之車號EE-1168號自用租賃小客車，
    即抗告人所有之車輛，且當時上開車號汽車係於限速時速50
    公里之路段上以時速71公里行駛，足認有超速行駛之事實。
    至照片內所示內車道上於受處分人所有車輛左側前方行駛之
    車輛有無超速行使，與本件受處分人是否違規無關。
四、本院審酌原審上開裁定之事實認定於法並無違誤。且經查卷
    附（原審卷第8頁）本件採證照片第1張所示，抗告人即受處
    人所有之車牌號碼EE-1168號自用租賃小客車行駛於外車道
    ，並位於內車道車輛之右後方，倘若內車道之車輛超速，則
    在第1張採證照片拍攝之0.8秒後，內車道之車輛與抗告人所
    有之上揭小客車間之車距勢必擴大，惟依於第1張照片拍攝
    後0.8秒所拍之第2張採證照片所示，內車道之車輛與抗告人
    所有之上揭小客車間之車距反而縮小，是以，卷附2張採證
    照片中超速之車輛應係抗告人所有之上揭小客車，抗告意旨
    所陳委不足採。
五、綜上所述，抗告人即受處人所有之車牌號碼EE-1168號自用
    租賃小客車於上揭時地行車速度超過規定之最高時速20公里
    以上之違規行為，應依道路交通管理處罰條例第40條、違反
    道路交通管理事件統一裁罰基準表之規定，裁處抗告人1900
    元之罰鍰，原裁定維持原處分機關之裁處要無違誤，本件抗
    告非有理由，應予駁回。
據上論結，應依道路交通案件處理辦法第26條，刑事訴訟法第41
2條，裁定如主文。
中    華    民    國    95    年    8     月    31    日
                  交通法庭審判長法  官  宋  祺
                                法  官  陳憲裕
                                法  官  蔡明宏
以上正本證明與原本無異。
不得再抗告。
                                書記官  陳建邦
中    華    民    國    95    年    8     月    31    日


司法院資訊處製作；財團法人民間司法改革基金會備份。
